臺灣嘉義地方法院刑事判決　　　　　　　100年度訴字第198號
公　訴　人　臺灣嘉義地方法院檢察署檢察官
被　　　告　蘇琴惠
上列被告因毒品危害防制條例等案件，經檢察官提起公訴（100
年度毒偵字第137號），本院合議庭裁定由受命法官獨任行簡式
審判程序，判決如下：
    主  文
蘇琴惠施用第一級毒品，累犯，處有期徒刑捌月。又施用第二級
毒品，累犯，處有期徒刑肆月。應執行有期徒刑拾月。
    犯 罪 事 實
一、蘇琴惠前因施用毒品案件，經本院以91年度毒聲字第717號
    裁定送觀察勒戒後，認有繼續施用毒品之傾向，再以91年度
    毒聲字第799號裁定令入戒治處所施以強制戒治1年，嗣經本
    院以92年度毒聲字第358號裁定停止強制戒治，所餘期間付
    保護管束，後本院再以92年度毒聲字第760號裁定撤銷停止
    戒治，令入戒治處所施以強制戒治，於民國93年6月15日執
    行完畢出監，並經檢察官於93年6月16日以93年度戒毒偵字
    第31號為不起訴處分確定。又於強制戒治執行完畢釋放後5
    年內，因施用毒品之毒品危害防制條例案件等案件，先後經
    本院以97年度訴字第20號、97年度訴字第160號、97年度訴
    字第271號判決，各判處有期徒刑8月、9月、8月確定，並經
    裁定應執行有期徒刑1年10月確定，於98年9月16日假釋，並
    於99年7月29日假釋期滿，所餘刑期內未經撤銷假釋，其未
    執行之刑，以已執行論。猶不知悔改，再基於施用第1級毒
    品海洛因之犯意，於99年11月13日21時許，在嘉義市○區○
    ○里○○路63號3樓2住處，以將海洛因加水溶解後，再用針
    筒注射身體之方式，施用海洛因1次。又基於施用第2級毒品
    甲基安非他命之犯意，於99年11月14日或15日某時，在上揭
    住處，以將甲基安非他命置入玻璃球內，加熱燒烤吸食煙霧
    之方式，施用甲基安非他命1次。嗣於99年11月16日12時許
    ，為警持檢察官核發之鑑定許可書採尿送驗，呈嗎啡及甲基
    安非他命陽性反應，始查悉上情。
二、案經嘉義縣警察局中埔分局報請臺灣嘉義地方法院檢察署檢
    察官偵查起訴，經本院合議庭裁定由受命法官獨任行簡式審
    判程序。
    理  由
一、訊據被告蘇琴惠對於在上揭時地施用海洛因及甲基安非他命
    各1次之犯行，於本院準備程序及審理時均坦承不諱（見本
    院卷第33、41-42頁），且被告於99年11月16日12時許，經
    警採尿送驗結果，呈嗎啡、甲基安非他命陽性反應，有鑑定
    許可書、代號與真實姓名對照表、臺灣檢驗科技股份有限公
    司濫用藥物尿液檢驗報告各1份在卷可參（見警卷第12-14頁
    ），足認被告之自白與事實相符。
二、按毒品危害防制條例於92年7月9日修正公布，自93年1月9日
    施行，其中第20條、第23條將施用毒品之刑事處遇程序，區
    分為「初犯」及「5年內再犯」、「5年後再犯」。依其立法
    理由之說明：「初犯」，經觀察、勒戒或強制戒治後，應為
    不起訴處分或不付審理之裁定；經觀察、勒戒或強制戒治執
    行完畢釋放後，「5年內再犯」者，因其再犯率甚高，原實
    施之觀察、勒戒及強制戒治既已無法收其實效，爰依法追訴
    或裁定交付審理。至於經觀察、勒戒或強制戒治執行完畢釋
    放後，「5年後再犯」者，前所實施之觀察、勒戒或強制戒
    治已足以遮斷其施用毒品之毒癮，為期自新及協助其斷除毒
    癮，仍適用「初犯」規定，先經觀察、勒戒或強制戒治之程
    序。從而依修正後之規定，僅限於「初犯」及「5年後再犯
    」二種情形，始應先經觀察、勒戒或強制戒治程序。倘被告
    於5年內已再犯，經依法追訴處罰，縱其第3次（或第3次以
    上）再度施用毒品之時間，在初犯經觀察、勒戒或強制戒治
    執行完畢釋放5年以後，已不合於「5年後再犯」之規定，且
    因已於「5年內再犯」，顯見其再犯率甚高，原實施觀察、
    勒戒或強制戒治，已無法收其實效，即應依該條例第10條處
    罰（最高法院95年度第7次刑事庭會議決議、97年度第5次刑
    事庭會議決議意旨參照）。查被告前因施用毒品案件，經本
    院以91年度毒聲字第717號裁定送觀察勒戒後，認有繼續施
    用毒品之傾向，再以91年度毒聲字第799號裁定令入戒治處
    所施以強制戒治1年，嗣經本院以92年度毒聲字第358號裁定
    停止強制戒治，所餘期間付保護管束，後本院再以92年度毒
    聲字第760號裁定撤銷停止戒治，令入戒治處所施以強制戒
    治，於93年6月15日執行完畢出監，並經檢察官於93年6月16
    日以93年度戒毒偵字第31號為不起訴處分確定。又於強制戒
    治執行完畢釋放後5年內，因施用毒品之毒品危害防制條例
    案件等案件，先後經本院以97年度訴字第20號、97年度訴字
    第160號、97年度訴字第271號判決，各判處有期徒刑8月、9
    月、8月確定，並經裁定應執行有期徒刑1年10月確定，於98
    年9月16日假釋，並於99年7月29日假釋期滿，所餘刑期內未
    經撤銷假釋，其未執行之刑，以已執行論，有臺灣高等法院
    被告前案紀錄表1份附卷可憑，是被告於強制戒治執行完畢
    釋放後，於5年內已再犯，並經依法追訴處罰，雖其本件再
    度施用毒品之時間，在經強制戒治執行完畢釋放5年以後，
    已不合於「5年後再犯」之規定，依上開決議，應依法追訴
    處罰甚明。本件事證明確，被告之犯行均堪予認定。
三、核被告所為，係犯毒品危害防制條例第10條第1項之施用第1
    級毒品罪，及同條例第10條第2項之施用第2級毒品罪。被告
    持有第1級毒品海洛因及第2級毒品甲基安非他命進而施用之
    ，其持有之低度行為應為施用之高度行為所吸收，均不另論
    罪。被告所犯上開2罪，犯意各別，行為互殊，應予分論併
    罰。被告受徒刑之執行完畢後，5年以內故意再犯本件有期
    徒刑以上之罪，均為累犯，各應依刑法第47條第1項規定加
    重其刑。爰審酌被告前因施用毒品犯行，經強制戒治執行完
    畢，猶不思藉機徹底戒除施用毒品之惡習，仍再次施用毒品
    ，惟其施用毒品係自戕行為，及本件施用毒品之手段，其犯
    後坦承犯行等一切情狀，各量處如主文所示之刑，及定其應
    執行之刑，以示懲儆。
據上論斷，應依刑事訴訟法第273條之1第1項、第299條第1項前
段，毒品危害防制條例第10條第1項、第2項，刑法第11條前段、
第47條第1項、第51條第5款，判決如主文。
本案經檢察官陳志川到庭執行職務。
中    華    民    國   100    年    3     月    17    日
                    刑事第二庭  法  官  卓春慧
以上正本證明與原本無異。
如不服本判決應於收受判決後10日內向本院提出上訴書狀，並應
敘述具體理由；其未敘述上訴理由者，應於上訴期間屆滿後20日
內向本院補提理由書（均須按他造當事人之人數附繕本）「切勿
逕送上級法院」。
中    華    民    國   100    年    3     月    17     日
                                書記官  李玫娜
附錄本案論罪科刑法條全文：
毒品危害防制條例第10條：
施用第一級毒品者，處6月以上5年以下有期徒刑。
施用第二級毒品者，處3年以下有期徒刑。